MIKAIL MILISSEN

FRONT END
DEVELOPER/UXDESIGNER

PERSOONLIJK PROFIEL

Een groot inlevingsvermogen en een brede interesse in verschillende domeinen, zijn zaken waarin ik mij onderscheid van anderen. Ik pas mij makkelijk en graag aan, aan nieuwe situaties en mijn ervaring in verschillende domeinen hebben mij gevormd om

steeds te zoeken naar creatieve oplossingen voor moeilijke vraagstukken. Ik creëer graag producten en diensten waarbij de gebruiker centraal staat. ik ben dan ook sinds kort bezig om mijn opgedane ervaring te gebruik in de creatie van producten in de digitale wereld.

SOFTWARE PAKKETTEN

HTML/CSS/Javascript UX/UI React.js Adobe

Node.js Photoshop/illustrator Bootstrap Solidworks/Siemens NX

MongoDB

SKILLS

Helpdesk/technische ondersteuning Verenigingsondersteuning Project Managment

TALEN

Nederlands: Moedertaal Engels: Zeer goed Frans: Goed

PERSONALIA

Adres: Hoekstraat 10/b7, 1000 Brussel Email: mikail.milissen@gmail.com

GSM: 0478/01.10.29 LinkedIn: @mikailmilissen

WERKERVARING

SOCIALE VERENIGINGSONDERSTEUNER

Stad Mechelen | Jan 2018 - April 2020

- Coördinatie van een Europees onderzoek rond de implementatie van sociale verenigingsondersteuning in Mechelen in het domein sport en radicalisering
- Bieden van een integrale ondersteuning aan sociale sportverenigingen vanuit de domeinen sport, preventie en sociale zaken
- Coördinatie van een participatief traject rond risicovechtsporten in Mechelen met risicovechtsportclubs, federaties en partnerorganisaties

PROJECTMEDEWERKER SOCIALE PREVENTIE

Stad Mechelen | Aug 2017 - Jan 2018

- Ondersteuning en coördinatie van lopende projecten rondsociale preventie
- Ondersteuning van projecten met maatschappelijk kwetsbare personen in samenwerking met straathoekwerk

MEDEWERKER KLANTENDIENST

IKEA Zaventem | April 2016 - Aug 2017

- Technische ondersteuning bij problemen van klanten
- Klantgerichte productondersteuning, zowel telefonisch als in de winkel

TECHNISCH ASSISTENT/CALCULATOR

Atelier Groot Eiland | Jan 2015 - April 2016

- Opmaken van kostprijsberamingen voor particulieren en bedrijven.
- Technische ondersteuning bij vragen van klanten
- Adviseren en begeleiden van een ontwerpproces zowel intern als extern.

OPLEIDING

INTEC BRUSSEL

Front End Development (okt 2020 - april 2021)

Voltijdse dagopleiding in samenwerking met VDAB. Webontwikkeling met hedendaagse front-end software pakketten

SYNTRA

User Experience Designer (okt 2020 - december)

Avondopleiding User Experience Design

HOGESCHOOL WEST VLAANDEREN Ba Industrieel Product Ontwerp (2010 - 2014)

Specialisatie Product & Vorm
Bachelorproef in samenwerking met Timelab Gent.
Geselecteerd voor de OVAM Ecodesig AWARD.

ONZE-LIEVE-VROUW INSTITUUT Humane wetenschappen & moderne talen

Diploma behaald in 2007